---
output: github_document
---

<!-- README.md is generated from README.Rmd. Please edit that file -->

```{r, include = FALSE}
knitr::opts_chunk$set(
  collapse = TRUE,
  comment = "#>",
  fig.path = "man/figures/README-",
  out.width = "100%"
)
```

# whipala

<!-- badges: start -->
<!-- badges: end -->

El objetivo de __whipala__ es crear una paleta con los colores de la whipala andina, y disponibilizarla para su uso en R.

## Instalación

Puede instalar __whipala__ desde su repositorio en GitHub con el paquete __remotes__ 

```{r, eval = FALSE}
remotes::install_github("liibre/whipala")
```

## Ejemplo

```{r, echo = F}
devtools::load_all()
```

```{r, eval = FALSE}
library(whipala)
```



```{r example, eval = TRUE}
## basic example code
whipala()
whipala(ncol = 13)
```

```{r}
br <- raster::getData("alt", country = "BRA")
br <- raster::aggregate(br, 200)
whipala_map(br)
```

La Whipala es propiedad de la nación originaria, es decir de los Qhishwa-Aymaras, Guaraníes y de todo el pueblo

Viva Bolivia, viva la Minga en Colombia, no al Marco Temporal en Brasil y no al genocidio de los pueblos indígenas en toda Sudamérica. 

## W(H)IP

- [x] Reorganizar la matriz para plotar en el orden correcto, o cambiar la manera de plotar.
- [x] Crear rasters em vez de grids
- [x] Crear mapas con la whipala #goals
- [x] Mejorar el violeta
- [x] Transformar colores a hex codes para transformar en paleta (whipalette :P)
- [x] Hacer que la whipala original sea cuadrada
- [ ] Mejorar descripciones y fuentes
- [ ] Crear el logo del paquete 

